---
title: "KuraTHor - Skövde"
output:
  flexdashboard::flex_dashboard:
    logo: his-logo.png
    favicon: his-favicon.ico
    orientation: columns
    vertical_layout: fill
    theme: 
      version: 5
      font-size-base: 1
      bg: "#FFF"
      fg: "#272c30" 
      primary: "#b52e75"
      navbar-bg: "#313538"
      base_font: 
        google: 
          family: Open Sans
          local: true
      heading_font:
        google: 
          family: Open Sans
          local: true
      code_font:
        google: 
          family: Open Sans
          local: true
---

```{css, echo=FALSE}
.tooltip-inner {max-width: 500px;}
.dataTables_scrollBody {
    max-height: 100vh !important;
}

```

```{r setup, include=FALSE}
#NB: important css above to allow DT to display nicely even with vertical scrolling

library(flexdashboard)
library(glue)

options(DT.options = list(scrollY="100vh"))

myDT <- function(data) {
  
  if (is.null(data) || nrow(data) <= 0) 
    return(htmltools::pre("Denna kontroll passerar utan anmärkning! 🥳"))

  # remap column display names here, replace iff in map
  displaynamez <- kthcorpus:::check_remap_colnames(colnames(data))
  
  header_cb <- c(
    "function(thead, data, start, end, display){",
    sprintf("  var tooltips = [%s];", toString(paste0("'", names(displaynamez), "'"))),
    "  for(var i = 0; i <= tooltips.length - 1; i++){",
    "    $('th:eq('+i+')',thead).attr('title', tooltips[i]);",
    "  }",
    "}"
  )  
  
  
  colnamez <- stringr::str_trunc(colnames(data), 15)
  font_size <- "80%"
  
  dt <- DT::datatable(data, 
    filter = "top",
    escape = FALSE,
    rownames = FALSE,
    style = "bootstrap",
    # see https://getbootstrap.com/docs/5.1/content/tables/
    class = "table-borderless table-striped table-sm",
    fillContainer = TRUE,
    width = "100%",
    extensions = c(
      "Buttons",  
      "Select",
      "Scroller"
    ),
    colnames = colnamez,
    options = list(
      headerCallback = DT::JS(header_cb),
      dom = "fBlrtip",  # specify content (search box, etc)
#      dom = 'pt',
# l - Length changing
# f - Filtering input
# t - The Table!
# i - Information
# p - Pagination
# r - pRocessing
      scrollX = TRUE, 
      scrollY = "100vh",
      #paging = FALSE,
      #bPaginate = FALSE,
      #deferRender = FALSE,
      scroller = TRUE,
      select = TRUE,
      buttons = list(
        I("colvis"),  
        "csv",  
        "excel",
        list(
          extend = "copy",
          text = 'Copy to clipboard',
          exportOptions = list(modifier = list(selected = TRUE))
        )
      )#,
      #initComplete = htmlwidgets::JS(
      #  "function(settings, json) {",
      #  paste0("$(this.api().table().container()).css({'font-size': '", font_size, "'});"),
      #  "}"
      #)
    )
  )  
  #NB this causes DT to not fill vertically
  #htmltools::div(dt, style = "font-size:80%")  
  dt
}

myTOC <- function(data) {
  
  if (is.null(data) || nrow(data) <= 0) 
    return(htmltools::pre("No TOC to display"))
  
  font_size <- "80%"
  
  DT::datatable(data,
    escape = FALSE,
    rownames = FALSE,
    style = "bootstrap",
    class = "table-borderless table-sm", 
    width = "100%",
    options = list(
      dom = 't',
      searching = FALSE,
      ordering = FALSE,
      #scrollX = TRUE, 
      scrollY = "80vh"
    )
  )  
}


compact_cols <- function(data) {
  mask_keep <- colSums(!is.na(data)) > 0
  data[, mask_keep, drop = FALSE]
}

library(kthcorpus)
library(dplyr)

mycfg <- diva_config()

mycfg$portal <- "https://his.diva-portal.org"
mycfg$id <- "81"
mycfg$org <- "his"

authors <- diva_authors(config = mycfg)
authors$PID <- as.double(authors$PID)

pubs <- diva_pubs(config = mycfg)

checks <- diva_checks(authors, pubs, mycfg)

stats <- function(x) 
  checks$stats %>% 
  dplyr::filter(name == x) %>% 
  dplyr::pull(value) %>% 
  (function(x) ifelse(x == 0, "✅",sprintf("(%s)❗", x)))

```

<!--
Sidebar {.sidebar}
============================

```{r}

toc <- tibble::tibble(Views = c(
  "<a href='#information'>Information</a>",
  "<a href='#resultat'>Resultat</a>"
  )
)

myTOC(toc)
```
-->

Multipletter {data-icon="fa-copy"}
=============================

Duplikat {.tabset .tabset-pills .tabset-fade data-width=1200}
-------------------------

### DOI-multipletter `r stats("multiplettes_DOI")`

```{r}
myDT(checks$multiplettes_DOI)
```

### ISI-multipletter `r stats("multiplettes_ISI")`

```{r}
myDT(checks$multiplettes_ISI)
```

### ScopusID-multipletter `r stats("multiplettes_scopusid")`

```{r}
myDT(checks$multiplettes_scopusid)
```

### Titelmultipletter `r stats("title_multiplettes")`

```{r}


myDT(checks$title_multiplettes)
```


Formatfel  {data-icon="fa-bug"}
=============================

Ogiltiga identifierare {.tabset .tabset-pills .tabset-fade data-width=1200}
-------------------------

### Ogiltig DOI `r stats("invalid_DOI")`

```{r}
myDT(checks$invalid_DOI)
```

### Ogiltig ISI `r stats("invalid_ISI")`

```{r}
myDT(checks$invalid_ISI)
```

### Ogiltig ISSN/EISSN `r stats("invalid_ISSN")`

```{r}
myDT(checks$invalid_ISSN)
```

<!--
### Ogiltig organisationstillhörighet

```{r}
myDT(checks$invalid_orgid)
```
-->

### Ogiltigt ORCiD `r stats("invalid_orcid")`

```{r}
myDT(checks$invalid_orcid)
```

### Ogiltigt KTH-id `r stats("invalid_kthid")`

```{r}
myDT(checks$invalid_kthid)
```

### Ogiltigt Scopus-id `r stats("invalid_scopusid")`

```{r}
myDT(checks$invalid_scopusid)
```

### Ogiltigt ISBN `r stats("invalid_isbn")`

```{r}
myDT(checks$invalid_isbn)
```


Saknat mm {data-icon="fa-glasses"}
==================

Saknad och oklart mm {.tabset .tabset-pills .tabset-fade data-width=1200}
-------------------------

### Saknade kthid:n `r stats("missing_kthid")`

```{r}
myDT(checks$missing_kthid)
```

<!-- TODO: ska detta vara med? för alla publikationer?
### Saknade år/publiceringsdatum i DiVA

```{r}
myDT(checks$missing_date)
```
-->

### Saknade ISSN `r stats("missing_journal_ids")`

```{r}
myDT(checks$missing_journal_ids)#  %>% select(-c(Name, Abstract)) %>% compact_cols())
```

<!--
### Oklar publikationsstatus `r stats("uncertain_published")`

```{r}
myDT(checks$uncertain_published)
```
-->

### Ogiltig publiceringsstatus `r stats("submission_status_invalid")`

```{r}
myDT(checks$submission_status_invalid)
```

### Ogiltigt författarnamn `r stats("invalid_authorname")`

```{r}
myDT(checks$invalid_authorname)
```

Externt {data-icon="fa-university" data-width=1200}
=============================

### SwePubs kontroller `r stats("swepub")`

```{r}
myDT(checks$swepub)
```

Information {data-icon="fa-info-circle" data-width=1200}
========================================

About {.tabset .tabset-pills .tabset-fade}
--------------------

### Förklaringar

__Multipletter__

Kontroller grupperade under rubriken [multipletter](#multipletter) identifierar flera förekomster av samma publikation i DiVA. Detta sker genom att hitta dubbletter, tripletter etc. med avseende på DOI, ISI(UT), ScopusId eller titel. Om en DOI förekommer i flera poster är risken stor att även så är fallet för identifierarna ISI och ScopusId. 

Samma publikationer kan alltså finnas i flera av nedanstående kontroller/flikar. Titelmultipletter fastnar endast om titlarna förekommer i samma publikationstyp, t.ex. artikel. Publikationer med identiska titlar kan alltså förekomma om det rör sig om olika publikationstyper (artikel, konferensbidrag, manuskript).

- *DOI-multipletter*: Samma DOI förekommer på mer än en publikation
- *ISI-multipletter*: Samma ISI förekommer på mer än en publikation
- *ScopusID-multipletter*: Samma ScopusId förekommer på mer än en publikation
- *Titelmultipletter*: Samma titel förekommer på mer än en publikation inom samma publikationstyp

__Formatfel__

Kontroller grupperade under [formatfel](#formatfel) identifierar ogiltigt format på identifierare. 

- *Ogiltig DOI*: En DOI skall börja på "10", exempelvis: `10.1007/JHEP04(2021)165`
- *Ogiltigt ISI*: ISI skall börja på "000" eller "A19" [??] och innehålla xx siffror[??]. Exempel: `000642153100001` eller `A1975AU56200018`
- *Ogiltigt ScopusId*: Ett ScopusId skall börja på "2-s" [uteckla exakta kriterier]. Exempel: `2-s2.0-85104770225`
- *Ogiltigt ISSN eller EISSN*: Ett ISSN eller EISSN skall innehålla minst åtta tecken [utveckla!] och har en [checksiffra](https://www.loc.gov/issn/basics/basics-checkdigit.html). Exempel: `1126-6708`
- *Ogiltigt ORCiD*: Ett ORCiD skall innehålla fyra grupper om fyra siffror separerade med ett bindestreck. Exempel: `0000-0003-3455-0855`
- *Ogiltigt KTH-id*: Ett KTH-id skall börja på "u" och innehålla åtta tecken. Exempel: `u13h9uqy`

__Saknat mm__

Kontroller grupperade under rubriken [saknat](#saknat-mm) identifierar saknade uppgifter eller ogiltig publiceringsstatus.

- *Saknade KTH-id:n*: Alla KTH-författare skall helst identifieras med sitt KTH-id. Denna kontroll identifierar författare vilka har affilierats till KTH men där vi inte lyckats hitta deras KTH-id. Vanligen har dessa författare fått det temporära PI000000 i fältet för KTH-id för att markera detta.
- *Saknade ISSN*: Tidskrift som saknar ett angivet ISSN.
- *Ogiltig publiceringsstatus*: Publikationer som t.ex. är angivna som artiklar i tidskrift, men där publiceringsstatus är "submitted". Det är inte säkert att submittade artiklar verkligen blir publicerade i den angivna tidskriften. Submittade artikelmanuskript skall ligga i publikationstypen "manuskript" även om t.ex. en doktorand har angivet "submitted to journal..." i sin avhandling.

__Externkontrollerat__

Denna rubrik rymmer just nu endast de SwePub-kontroller som även presenteras [här](https://bibliometri.swepub.kb.se/process/kth?from=1900&to=2022).

Det finns mer att läsa om validering och berikning hos SwePub [här](https://www.kb.se/samverkan-och-utveckling/swepub/datamodell/uppmarkningsflaggor.html).

### Allmänt

__Uppdateringsfrekvens__

Denna rapport tas normalt fram en *gång per dag* och publiceras då här.

Rapportera fel eller önskemål på https://github.com/KTH-Library/kthcorpus/issues!

Eller ta kontakt via [Slack](https://kth-infosys.slack.com/archives/CFTNEBW72){target='_blank' rel='noopener noreferrer'}

__Tidsstämpel hos datakällor__

Denna sammanställning gjordes `r Sys.time()` och innehåller resultat från kontroller gjorda på KTHs publikationsmängd som laddades ned från DiVA-portalen.

Datakällorna som användes vid kontrollerna har följande tidsstämplar:

```{r}

knitr::kable(diva_meta())

```

__Saknade kthid__

Förslag till möjliga kthid kan hanteras här:

https://github.com/KTH-Library/curation/issues
